臺灣士林地方法院刑事判決　　　　　　　　　　　　　九十一年度訴字第六二四號
　　公　訴　人　臺灣士林地方法院檢察署檢察官
　　被　　　告　乙○○
右列被告因毒品案件，經檢察官提起公訴（九十一年度毒偵緝字第一六六、一六七號
），及追加起訴（九十一年度毒偵字第一二七八號），本院判決如左：
    主  文
乙○○連續施用第一級毒品，處有期徒刑拾月，扣案海洛因壹小包（驗餘淨重零點零
玖公克）沒收銷燬。
本件追加起訴施用第二級毒品部分公訴不受理。
    事  實
一、乙○○前因施用第一級毒品海洛因案件，經觀察、勒戒後，認無繼續施用毒品之
    傾向，業經臺灣臺北地方法院檢察署檢察官於民國九十年十一月二日，以九十年
    度毒偵字第二六六七號不起訴處分確定。嗣不知悔改，復基於概括之犯意，自九
    十一年二月一日起至九十一年十月四日中午止，先後多次在臺北市○○○路○段
    二十六巷四十號住處，或位於臺北市○○路其任職之公司廁所內，以將第一級毒
    品海洛因摻水置入注射針筒施打於皮膚方式，或摻入香煙內吸食方式，施用第一
    級毒品海洛因，平均約一天施用一、二次，為警分別於同年二月三日十八時五十
    分、同年六月十八日十四時三十分許及同年十月四日二十二時三十分許，在臺北
    市大同區○○○路與南京西路口公廁內、臺北縣三重市○○路○段與長樂街口及
    臺北市○○○路○段與天水街口查獲，並於第一次查獲時扣得第一級毒品海洛因
    乙小包（驗餘淨重０．０九公克）。又乙○○前揭施用毒品之犯行，經依本院九
    十一年度毒聲字第七０五號裁定送臺灣士林看守所附設勒戒處所觀察、勒戒後，
    認有繼續施用毒品之傾向。
二、案經臺北市政府警察局、中山分局報請臺灣士林地方法院檢察署檢察官偵查起訴
    。
    理  由
壹、本訴部分：
一、右揭事實，業據被告乙○○於本院審理時自白不諱，並有白色粉末一小包扣案可
    證，而該白色粉末經送驗結果，含有第一級毒品海洛因成分（驗餘淨重０．０九
    公克），有法務部調查局九十一年三月一日調科壹字第０四０００二九０三號鑑
    定通知書一件存卷足參，且被告先後三次經採集尿液送驗結果，均呈嗎啡陽性反
    應，有台北市立療養院煙毒尿液檢驗報告書二份，及國防部憲兵司令部刑事鑑識
    中心九十一年六月三日（九一）綱得字第０七一七二號鑑驗通知書、臺灣尖端先
    進生技醫藥股份有限公司九十一年八月七日出具之濫用藥物檢驗報告書、臺灣士
    林看守所收容人毒品尿液檢驗報告表各一份在卷可稽，足以佐證被告之自白與事
    實相符。是本件事證明確，被告多次施用第一級海洛因之犯行已堪認定，應予依
    法論科。
二、按海洛因屬於毒品危害防制條例第二條第二項第一款所稱之第一級毒品。被告前
    因施用第一級毒品海洛因案件，經觀察、勒戒後，認無繼續施用毒品之傾向，業
    經臺灣臺北地方法院檢察署檢察官於九十年十一月二日，以九十年度毒偵字第二
    六六七號不起訴處分確定等情，有該不起訴處分影本乙份及臺灣高等法院檢察署
    刑案紀錄簡覆表乙份在卷可稽；又被告為警查獲後，經本院以九十一年度毒聲字
    第七０五號裁定送觀察、勒戒後，認有繼續施用毒品之傾向，亦有上開裁定及臺
    灣士林看守所出具之有無繼續施用毒品傾向證明書各一件在卷可徵。從而，被告
    自前次經檢察官為不起訴處分確定後，五年內再施用第一級毒品之犯行，即應依
    刑事訴訟程序審理，附此敘明。
三、核被告所為，係犯毒品危害防制條例第十條第一項之施用第一級毒品罪。被告持
    有第一級毒品海洛因後而施用，持有之低度行為，為施用之高度行為所吸收，不
    另論罪；被告先後多次施用海洛因之犯行，時間緊接，所犯構成要件相同，顯係
    基於概括犯意而為，應論以連續犯一罪，並加重其刑。公訴人雖僅就被告於九十
    一年二月三日及同年六月十八日採尿後回溯前二十四小時內某一不詳時間，施用
    第一級毒品海洛因犯行起訴，惟被告除該二次犯行外，尚有多次施用第一級毒品
    犯行如事實欄所載，雖未據公訴人起訴，惟與已起訴部分有連續犯之裁判上一罪
    關係，本院自得併加審究，併此指明。爰審酌被告數度違反禁令，顯見其意志不
    堅，及其犯罪對身體健康所生之危害、施用毒品之期間、次數暨其犯後態度良好
    等一切情狀，量處如主文所示之刑。
四、扣案海洛因一小包（驗餘淨重０．０九公克），係第一級毒品，不問屬於犯人與
    否，應依毒品危害防制條例第十八條第一項前段規定沒收銷燬。
壹、追加起訴部分：
一、按「於第一審辯論終結前，得就與本案相牽連之犯罪或本罪之誣告罪，追加起訴
    。」，刑事訴訟法第二百六十五條第一項定有明文。且凡合於刑事訴訟法第七條
    所列各款情形，檢察官於第一審辯論終結前可追加起訴，最高法院三十二年九月
    七日刑事庭庭長會議著有決議。又刑事訴訟法第二百四十四條（即現行刑事訴訟
    法第二百六十五條）之追加起訴，限於在第一審辯論終結以前始得為之，違反此
    項規定而追加起訴者，顯屬不合，最高法院二十六年渝上字第一○五七號亦著有
    判例足供遵循。復按起訴之程序違背規定者，應諭知不受理之判決，刑事訴訟法
    第三百零三條第一款規定甚明。
二、查本件追加起訴之檢察官以本件被告另涉犯施用第二級毒品罪嫌，與公訴人前所
    起訴之九十一年度毒偵緝字第一六六、一六七號被告乙○○施用第一級毒品案件
    為相牽連之案件，而依刑事訴訟法第二百六十五條第一項之規定為追加起訴，惟
    係於本院就前揭起訴案件言詞辯論終結（九十一年十二月十四日）後之九十一年
    十二月二十日方為追加，此有臺灣士林地方法院檢察署九十一年十二月二十日發
    文，經本院於同日上午收狀之甲○治九十一毒偵００一二七八字第九七四五號函
    一件在卷可稽，揆諸前揭判例要旨之說明，本件追加起訴之程序於法顯然有違，
    爰不經言詞辯論，諭知不受理之判決。
據上論斷，應依刑事訴訟法第二百九十九條第一項前段、第三百零三條第一款、第三
百零七條，毒品危害防制條例第十條第一項、第十八條第一項前段，刑法第十一條前
段、第五十六條，判決如主文。
本案施用第一級毒品部分經檢察官江林達到庭執行職務。
中      華      民      國      九十一      年    十二      月  三十一  日
                                    臺灣士林地方法院刑事第三庭
                                        法  官  何  信  慶
右正本證明與原本無異。
如不服本判決，應於判決送達後十日內，向本院提出上訴狀。
                                        書記官  魏  里  安
中      華      民      國      九十一      年     十二     月  三十一  日
附錄本判決論罪科刑依據之法條：
毒品危害防制條例第十條第一項：
  施用第一級毒品者，處六月以上五年以下有期徒刑。
毒品危害防制條例第十八條第一項前段：
  查獲之毒品及專供製造或施用毒品之器具，不問屬於犯人與否，均沒收銷燬之。但
  合於醫藥或研究之用者，得不予銷燬。
